【裁判字號】    98,抗,276
【裁判日期】    981019
【裁判案由】    停止執行
【裁判全文】
臺灣高等法院高雄分院民事裁定           98年度抗字第276號
抗  告  人  甲○○
            己○○○
            辛○○
            庚○○
            丁○○
            戊○○○
相  對  人  丙○○
            乙○○
上列當事人間聲請停止執行事件，抗告人對於中華民國98年9 月
17日台灣高雄地方法院98年度審聲字第309 號所為裁定提起抗告
，本院裁定如下：
    主  文
抗告駁回。
抗告程序費用由抗告人負擔。
    理  由
一、本件抗告意旨略以：抗告人所有坐落高雄縣岡山鎮○○段第
    42之2 、42之3 、42之4 、44地號土地，與相對人所有之同
    段第41之19地號土地確實有界址不明之處，高雄縣岡山地政
    事務所從民國92年開始即四度通知全體地主召開協調會欲處
    理界址爭議，目前因地政機關尚無法明確解釋土地面積短少
    及界址變動之原因，故尚未有明確結論，且正等待召開後續
    之協調會。兩造目前仍因界址爭議涉訟，自有參酌該案判決
    結果之必要，以免造成難以回復之損害，系爭圍牆所占面積
    不到1 平方公尺，且坐落在空地上，對相對人權利無太大之
    影響，兩造間因界址不明，既有待他案（98年度岡調字第52
    號）訴訟結果為判斷，故抗告人聲請停止執行，自應由法院
    准抗告人提供擔保後，裁定停止本件強制執行，始能避免相
    對人拆除圍牆後對抗告人造成無法回復之損害，原裁定駁回
    抗告人停止執行之聲請，實無法解決兩造之糾紛，爰依法提
    起抗告，請求廢棄原裁定，另為停止執行之裁定云云。
二、按強制執行程序開始後，除法律另有規定外，不停止執行。
    有回復原狀之聲請，或提起再審或異議之訴，或對於和解為
    繼續審判之請求，或提起宣告調解無效之訴、撤銷調解之訴
    ，或對於許可強制執行之裁定提起抗告時，法院因必要情形
    或依聲請定相當並確實之擔保，得為停止強制執行之裁定，
    為強制執行法第18條定有明文。揆諸其立法意旨，乃因強制
    執行貴在迅捷，除法律有特別規定外，不得擅自隨意停止執
    行，惟於強制執行法第18條第2 項所定法定事由之繫屬，且
    須法院因必要情形或命當事人提出相當確實擔保後，例外得
    為停止執行之裁定，故若當事人未提起前開訴訟，竟逕行聲
    請停止執行之裁定，應以不具權利保護要件為理由，將其停
    止執行聲請，以裁定駁回之。
三、經查，本件相對人係以原法院98年度簡上字第78號民事確定
    判決所載：「被告（即抗告人）應將坐落高雄縣岡山鎮○○
    段第41之19地號土地上如原判決附圖所示部分（面積0.97平
    方公尺）之地上物拆除後，將上開土地返還予原告（即相對
    人）」為執行名義，聲請強制執行，有原法院96年度岡簡字
    第708 號、98年度簡上字第78號判決可稽，並經原法院依職
    權調取該院98年度司執字第71101 號執行卷查明屬實。抗告
    人主張其目前與相對人間仍有界址爭議涉訟，縱認屬實，然
    究非強制執行法第18條第2 項所規定之訴訟。而抗告人與相
    對人間迄無強制執行法第18條第2 項所稱之訴訟合法繫屬於
    法院，亦經原法院查證明確，有原法院民事紀錄查詢表可稽
    。則依上開法條規定，抗告人聲請停止執行，即與強制執行
    法第18條之規定不符，原法院據此駁回抗告人停止執行之聲
    請，經核並無不合。抗告意旨，仍執前詞，指摘原裁定不當
    ，求予廢棄，為無理由，應予駁回。
四、據上論結，本件抗告為無理由，依強制執行法第30條之1，
    民事訴訟法第495 條之1 第1 項、第449 條第1 項、第95條
    、第78條、第85條第1 項前段，裁定如主文。
中    華    民    國    98    年    10    月    19    日
                            民事第五庭
                                審判長法官  蔡明宛
                                法      官  魏式璧
                                法      官  曾錦昌
以上正本證明與原本無異。
本件不得再抗告。
中    華    民    國    98    年    10    月    19    日
                                書  記  官  梁美姿


司法院資訊處製作；財團法人民間司法改革基金會備份。
